# 陈版主请教一个问题

提问人：qlovem 时间：2011-12-01 15:15:53
现我公司将自己生产的产品作为职工薪酬发放，但是收取成本价。会计上是不是要确认收入和结转成本，这个问题比较纠结，请版主指教！谢谢！

回答人：chenyiwei
按照《企业会计准则第 9 号——职工薪酬》关于非货币性福利的规定处理，应确认收入、职工薪酬费用和结转成本。

提问人：qlovem 时间：2011-12-01 16:04:14
回复 chenyiwei 的帖子
:'(请问是按照什么价格确认收入，是按照成本价确认呢？还是按照公允价值（市价）确认呢？这个比较纠结......

回答人：chenyiwei
按市价确认收入，市价与实际向员工收取的价款之间的差额确认为职工薪酬费用。